臺灣高等法院刑事裁定
111年度聲字第1953號
聲  請  人
即被告之兄  徐咏頌
被      告  徐月香




上列聲請人因被告詐欺等案件（本院111年度原上訴字第89號）
，聲請具保停止羈押，本院裁定如下：
    主  文
聲請駁回。 
    理  由
一、聲請意旨略以：被告徐月香自始實無詐欺等犯意，也非知情
    ，只是車手嫌疑，被告也是被詐欺集團誘導，經此被羈押事
    件始知觸法，被告若保釋出外保證脫離此項商業服務，以免
    觸法，懇請鈞院准予停止羈押，被告必遵期應訊云云。
二、按法院對被告執行之羈押，本質上係為使訴訟程序得以順利
    進行或為保全證據或為保全刑罰執行之目的，而對被告所實
    施之剝奪人身自由之強制處分，是被告有無羈押之必要，當
    由法院依羈押之目的，依職權為妥適之裁量。又關於羈押與
    否之審查，其目的僅在判斷有無實施羈押強制處分之必要，
    並非認定被告有無犯罪之實體審判程序，不適用直接審理原
    則，相關證據只須達釋明之程度即可，而不必至確信之程度
    ，故關於羈押之要件，無須經嚴格證明，以經釋明得以自由
    證明為已足，至於被告是否成立犯罪，乃本案實體上應予判
    斷之問題。故被告有無羈押之必要，法院僅須審查被告犯罪
    嫌疑是否重大、有無羈押原因、以及有無賴羈押以保全偵審
    或執行之必要，由法院就具體個案情節予以斟酌決定，如就
    客觀情事觀察，法院許可羈押之裁定或延長羈押之裁定，在
    目的與手段間之衡量並無明顯違反比例原則情形，即無違法
    或不當可言。
三、經查： 
  ㈠被告前經本院訊問後，認其涉犯刑法第339條第1項詐欺取財
    罪、洗錢防制法第14條第1項洗錢罪之犯罪嫌疑重大，且前
    有多次詐欺案件繫屬不同法院之紀錄，有事實足認被告有反
    覆實施同一犯罪之虞，非予羈押顯然難以進行審判，有羈押
    之原因與必要，依刑事訴訟法第101條之1第1項第7款規定，
    於民國111年5月12日裁定執行羈押。
  ㈡本件被告涉犯刑法第339條第1項之詐欺取財罪、洗錢防制法
    第14條第1項之一般洗錢罪，依刑法第55條前段想像競合犯
    規定從一重之一般洗錢罪處斷(共2罪)，經原審各判處有期
    徒刑1年，併科罰金新臺幣20萬元，應執行有期徒刑1年4月
    ，併科罰金新臺幣16萬元，嗣被告提起上訴，現尚在本院審
    理中，案未確定，且被告於本院111年5月12日訊問時，仍否
    認犯行，辯稱：我本來也是被害人，他用兩種名字騙人，我
    以為那些錢是合法的，我知道他要去桃園機場，我報警要抓
    他，結果變成勾串證人云云(見本院卷第60頁）。然被告涉
    犯本件詐欺、洗錢等犯行，業經原審法院判處罪刑在案，並
    有卷內相關證據可佐，足認被告涉犯詐欺、洗錢罪之犯罪嫌
    疑確屬重大。又衡以被告於本件犯行之前(即110年8至10月
    間)，已因多件詐欺、洗錢案件經檢察官偵查、起訴，有本
    院被告前案紀錄表在卷可稽，被告甫因類似情節之詐欺、洗
    錢犯行屢經檢察官偵查、起訴，猶再違犯本件詐欺、洗錢犯
    行，有事實足認被告有反覆實施刑法第339條第1項詐欺罪之
    虞。再考量本件被告涉案情節，係涉及詐欺、洗錢犯行，被
    害人為2人，且被害金額甚鉅，對社會治安及他人財產法益
    危害重大，經審酌國家社會秩序之公共利益與被告人身自由
    受限制之程度，就其目的與手段依比例原則權衡，為確保日
    後訴訟程序及國家刑罰權之具體實現，認仍有繼續羈押必要
    ，尚無從以限制住居、出境及具保等手段替代羈押，其羈押
    之原因及必要性仍然存在，又本件復無刑事訴訟法第114條
    所定不得駁回具保聲請之情形。從而，聲請意旨以前開情詞
    聲請停止羈押，尚難准許，應予駁回。
據上論斷，應依刑事訴訟法第220條，裁定如主文。 
中　　華　　民　　國　　111 　年　　6 　　月　　16　　日
                  刑事第一庭    審判長法　官  周煙平
                                      法　官  吳炳桂
                                      法　官  連育群
以上正本證明與原本無異。
如不服本裁定，應於收受送達後五日內向本院提出抗告狀。
                                      書記官  廖紫喬
中　　華　　民　　國　　111 　年　　6 　　月　　16　　日